臺灣新竹地方法院民事判決　　　　　　　 96年度訴字第364號
原　　　告　丙○○
　　　　　　乙○○
被　　　告　甲○○
上列當事人間請求損害賠償事件，本院於民國96年6月26日辯論
終結，判決如下：
    主      文
原告之訴駁回。
訴訟費用由原告負擔。
    事實及理由
一、原告方面：原告夫妻與被告分住新竹市○○街67號4樓及5樓
    ，係上下樓層之鄰居，緣原告2人於民國93年12月12日凌晨1
    時許，因聽聞樓上傳來聲響，乃上樓質疑，經被告開門回應
    後，兩造發生爭執，詎被告竟基於傷害之犯意，在新竹市○
    區○○里○鄰○○街67號5樓門前，徒手毆打原告2人，致原
    告丙○○受有臉挫傷併流鼻血之傷害，原告乙○○則受有下
    唇裂傷、右手腕挫傷、左手第四手指開放性傷口、指甲斷裂
    等傷害，嗣經原告提出傷害告訴，被告所涉傷害犯行，並經
    台灣新竹地方法院檢察署檢察官聲請簡易判決處刑（94年度
    偵字第3082號），於前開刑事案件審理期間，被告曾委託訴
    外人陳錦河與原告洽談和解事宜，惟訴外人陳錦河不僅未提
    出適當之和解方案，反向原告恫稱：被告擔任土木工程技師
    ，在社會上結織不少人，且因被告熟悉原告之生活起居及財
    產狀況，若不和解，日後，倘原告家庭成員生命財產受損，
    不要責怪伊未預先告知等語，原告聽聞後，心生懼怕，故不
    敢向被告求償，迄被告所涉之前開傷害犯行，並經本院刑事
    庭於95年6月28日以95年度竹簡字第584號判決判處拘役40日
    而告確定。詎被告仍未改其行止，行為舉止依舊，時於深夜
    製造莫名之聲響，致原告夫妻精神耗弱，身心痛苦異常，嗣
    於96年6月初某日，兩造於樓梯間偶遇，被告竟對原告稱：
    若非伊不懂法律，前開刑事案件怎會輸等語，原告聽聞，實
    在無法再加忍受，乃決定對被告前開傷害犯行提起本件損害
    賠償訴訟，茲原告丙○○遭被告傷害後，至南門綜合醫院就
    診，支出醫藥費及證明書費共新臺幣（下同）1,391元，而
    原告乙○○遭被告傷害後，至南門綜合醫院就診，支出醫藥
    費及證明書費共1,359元，而原告二人遭被告傷害後，身心
    俱受折磨，精神上所受之痛苦，實非言語所能形容，爰各請
    求1,000, 000元之精神慰撫金，為此，依侵權之法律關係，
    訴請被告負損害賠償責任等語。並聲明：(一)被告應給付原告
    丙○○新臺幣（下同）1,001,391元。(二)被告應給付原告乙
    ○○1,001,359元。
二、被告則以：
    對於確有於前揭時、地，因傷害原告而遭法院判刑確定等情
    並不爭執，惟伊並未於前開刑事案件審理期間委託訴外人陳
    錦河與原告洽談和解事宜，且伊不曾在深夜製造聲響，反是
    原告時常無故於深夜直趨伊住處按門鈴，嚴重影響伊居家安
    寧，又本件原告之侵權行為請求權業已罹於2年之時效而消
    滅，則原告訴請伊賠償醫藥費及精神慰撫金均無理由等詞置
    辯。並聲明：原告之訴駁回。
三、本院之判斷：
(一)查原告主張被告於前開時、地，徒手毆打原告2人，致原告
    丙○○受有臉挫傷併流鼻血之傷害，原告乙○○則受有下唇
    裂傷、右手腕挫傷、左手第四手指開放性傷口、指甲斷裂等
    傷害，又原告2人於受傷後至南門綜合醫院就診，原告丙○
    ○支出醫藥費及證明書費共1,391元，而原告乙○○支出醫
    藥費及證明書費共1,359元之事實，業據其提出南門綜合醫
    院乙種診斷證明書、醫療費用收據、門診醫療費用明細單等
    件附卷可稽，而被告所涉之傷害犯行，並經本院刑事庭於95
    年6月28日以95年度竹簡字第584號判決判處拘役40日而告確
    定之情，亦有原告所提之本院95年度竹簡字第584號刑事簡
    易判決等件附卷可稽，復經本院依職權調前開刑事卷宗核閱
    屬實，且為被告所不爭執，自堪信原告之主張為實在。
(二)按因侵權行為所生之損害賠償請求權，自請求權人知有損害
    及賠償義務人時起，二年間不行使而消滅，民法第197條第1
    項前段定有明文。又關於侵權行為損害賠償請求權之消滅時
    效，應以請求權人實際知悉損害及賠償義務人時起算，非以
    知悉賠償義務人因侵權行為所構成之犯罪行為經檢察官起訴
    ，或法院判決有罪為準（最高法院72年度台上字第738號判
    例可資參照）。經查，本件原告主張被告前揭侵權行為發生
    之時間係在93年12月12日凌晨1時許，則原告2人於遭被告不
    法侵害之同時，業均已知悉被告為本件之侵權行為人，則原
    告2人既均於前開時點即已知悉因被告之侵權行為致其受有
    損害，故原告2人自斯時起，均即起算其等請求被告賠償其
    所受損害之請求權消滅時效。詎原告遲至96年5月31日始向
    本院起訴請求被告賠償損害乙節，有卷附原告之民事起訴狀
    上所蓋本院收文章可稽，而被告就此已為時效之抗辯，揆諸
    前開說明，足認原告之侵權行為損害賠償請求權均顯已逾上
    開所定2年之消滅時效期間，則被告援引為時效之抗辯，自
    屬有理。
(三)綜上所陳，原告基於侵權行為之法律關係，請求被告應各賠
    償其醫療費用及慰撫金，其等請求權既均已逾2年之消滅時
    效期間，從而，原告對被告之請求權均因罹於時效而消滅，
    則其等分別訴請被告應賠償原告丙○○1,001,391元；應賠
    償原告乙○○1,001,359元，均無理由，均應予駁回。
四、因本案事證已臻明確，兩造其餘主張陳述及所提之證據，均
    毋庸再予審酌，附此敘明。
五、訴訟費用負擔之依據：民事訴訟法第78條、第85條第1項前
    段。
中　　華　　民　　國　　96　　年　　6 　　月　　29　　日
                  民事第一庭    法　官　高敏俐
以上正本係照原本作成。
如對本判決上訴，須於判決送達後20日內向本院提出上訴狀。
中　　華　　民　　國　　96　　年　　6 　　月　　29　　日
                                書記官　黎秀娟
